【裁判字號】    99,抗,228
【裁判日期】    991018
【裁判案由】    本票裁定
【裁判全文】
臺灣高雄地方法院民事裁定               99年度抗字第228號
抗  告  人  三立達有限公司
法定代理人  甲○○
相  對  人  乙○○
上列抗告人因與相對人間本票裁定事件，對於中華民國99年8 月
17日臺灣高雄地方法院98年度司票字第4407號裁定提起抗告，本
院裁定如下：
    主  文
抗告駁回。
抗告程序費用壹仟元由抗告人負擔。
    理  由
一、抗告意旨略以：相對人於抗告人跳票當日已前往抗告人公司
    及工廠，搬走契約內所載質押物、抗告人向元通事物機公司
    承租之複合式事務機，並逕自工廠載走抗告人欲交貨給嘉義
    翔鼎公司之31座防火門。此外，相對人亦持抗告人華南銀行
    存摺代收禁止背書之支票，並將新台幣（下同）26萬多元提
    領一空。是相對人請求事項與事實不符，原裁定遽予准許相
    對人之聲請，認事用法顯有違誤，爰依法提起抗告，求為廢
    棄原裁定等語。
二、按執票人向本票發票人行使追索權時，得聲請法院裁定後強
    制執行，票據法第123 條第2 項定有明文。又本票執票人依
    上開法條之規定，聲請法院裁定許可對發票人強制執行係屬
    非訟事件程序，以審查強制執行許可與否，並無確定實體上
    法律關係存否之效力，如發票人就票據債務之存否有爭執時
    ，應由發票人提起確認之訴，以資解決，最高法院56年台抗
    字第714 號、57年台抗字第76號著有判例。
三、本件相對人主張：伊執有抗告人如附表所示之本票，並免除
    作成拒絕證書，詎屆期提示未獲付款，依票據法第123 條聲
    請裁定許可強制執行等情，已據提出本票4 紙為證，原裁定
    予以准許，即無不合。抗告人以前揭理由提起抗告，所稱縱
    使屬實，亦係實體上之爭執，應由抗告人另行提起訴訟，以
    資解決，本件非訟程序不得加以審究，仍應為許可強制執行
    之裁定，是抗告人執前開理由提起抗告，為無理由，應予駁
    回。
四、又按非訟事件，依法應由關係人負擔費用者，法院裁定命關
    係人負擔時，應一併確定其數額；非訟事件程序費用之負擔
    ，有相對人者，準用民事訴訟法有關訴訟費用之規定，非訟
    事件法第24條第1 項及第21條第2 項定有明文。本件抗告業
    經駁回在案，依上開法條規定，本院應予確定訴訟費用額。
    茲因抗告人提起本件抗告，除繳納抗告費1,000 元外，未有
    其餘訴訟費用之支出。是以，本件應由抗告人負擔之訴訟費
    用額確定為1,000 元。
五、據上論結，本件抗告為無理由，依非訟事件法第46條、第21
   條第2 項、第24條第1 項，民事訴訟法第495 條之1 第1 項
   、第449 條第1 項、第78條，裁定如主文。
中    華    民    國    99    年    10    月    18    日
                  民事第三庭  審判長法  官  朱玲瑤
                                    法  官  陳宛榆
                                    法  官  洪能超
正本係照原本作成。
如不服本裁定應於送達後十日內向本院提出再抗告狀，並繳納再
抗告費新臺幣1000元，再為抗告應以適用法規顯有錯誤為理由。
中    華    民    國    99    年    10    月    18    日
                                    書記官  火秋予
┌──────────────────────────────────────────┐
│附表：                                                             99年度抗字第228號│
├──┬───────┬────────┬───────┬──────┬───────┤
│編號│ 發   票   日 │票面金額(新台幣)│ 到   期   日 │ 利息起算日 │票  據  號  碼│
├──┼───────┼────────┼───────┼──────┼───────┤
│001 │99年7月21日   │270,000元       │99年8月10日   │99年8月10日 │0000000       │
├──┼───────┼────────┼───────┼──────┼───────┤
│002 │99年7月28日   │300,000元       │99年8月11日   │99年8月11日 │0000000       │
├──┼───────┼────────┼───────┼──────┼───────┤
│003 │99年7月30日   │4,000,000元     │99年8月9日    │99年8月9日  │0000000       │
├──┼───────┼────────┼───────┼──────┼───────┤
│004 │99年7月30日   │300,000元       │99年8月12日   │99年8月12日 │0000000       │
└──┴───────┴────────┴───────┴──────┴───────┘

司法院資訊處製作；財團法人民間司法改革基金會備份。
